臺北高等行政法院判決　　　　　　　　　　　　　　　九十三年度簡字第一二八號
　　原　　　告　英屬維京群島商．漢登企業有限公司台灣分公司
　　代　表　人　甲○○
　　訴訟代理人　楊美玲律師
　　被　　　告　財政部臺北市國稅局
　　代　表　人　張盛和（局長）
　　訴訟代理人　乙○○
右當事人間因營利事業所得稅事件，原告不服財政部中華民國九十二年五月六日台財
訴字第０九二０００五三四一號訴願決定，提起行政訴訟。本院判決如左：
    主      文
原告之訴駁回。
訴訟費用由原告負擔。
　　事 　　 實
一、事實概要：原告八十六年度營利事業所得稅結算申報，原經被告依申報數核定全
    年所得額為虧損新台幣（下同）四八、九一九、四七０元，嗣經財政部賦稅署通
    報調減其分攤國外總公司管理費用四九、四七五、八二二元，乃更正核定全年所
    得額為五五六、三五二元、應納稅額為一二九、０八八元。原告不服，申經復查
    結果，未獲准變更，提起訴願，亦遭決定駁回，遂向本院提起行政訴訟。
二、兩造聲明：
　(一)原告聲明：
　　1.訴願決定及原處分（含復查決定）均撤銷。
　　2.訴訟費用由被告負擔。
　(二)被告聲明：
　　1.駁回原告之訴。
    2.訴訟費用由原告負擔。
三、兩造主張：
　(一)原告起訴意旨略謂：
    1.查鈞院於九十三年一月二十八日以（九三）院百審一股九三簡一二八字第０一
      四九四號函通知原告略以因本件訴訟標的金額（價額）未逾二十萬元，依法自
      九十三年一月一日起，改依簡易訴訟程序審理，並變更案號為九十三年度簡字
      第一二八號（原案號：九十二年度訴字第三０二九號），惟查司法院九十二年
      九月十七日院台廳行一字第二三六八一、二三六八二號函令，固將行政訴訟法
      第二百二十九條第一項第一款「關於稅捐課徵事件涉訟」適用簡易訴訟程序之
      核課稅額增至二十萬元，然參照最高行政法院九十一年度判字第一九一九號判
      決「按關於稅捐課徵事件涉訟，所核課稅額在三萬元以下者，適用簡易程序，
      行為時行政訴訟法第二百二十九條第一項第一款定有明文，而此之核課稅額，
      係指有爭執之稅額而言，茍兩造所爭執之核課稅額在三萬元以下者，始適用簡
      易程序，否則，即應適用通常程序。又上訴人有關稅捐之爭執如非僅一項，行
      政法院於核定核課稅額時，應將各項核課稅額予以合計，自不待言。」意旨，
      所謂「核課稅額」應係指有爭執之稅額而言，經查本件因被告調減原告分攤國
      外總公司管理費用四九、四七五、八二二元，乃將原告八十六年度全年所得額
      從虧損四八、九一九、四七０元更正核定為盈餘五五六、三五二元，二者相差
      達四九、四七五、八二二元，足見被告剔除系爭費用之爭執影響之稅額高達一
      二、三六八、九五六元，此乃因除了更正核定後之八十六年度應納稅額從零更
      改為一二九、０八八元外，原本於八十七年度申報核定得扣除之前五年核定虧
      損即八十七年度得扣除八十六年度虧損之扣除額四八、九一九、四七０元亦被
      更正得扣除額為零，致八十七年度之課稅所得額由原核定之一、六六八、八四
      四元，被更正核定為九五、０三二、七六三元，其差額為九三、三六三、九一
      九元（包括剔除八十七年度其他費用四四、四四四、四四九元及前開八十六年
      度申報虧損四八、九一九、四七０元不准扣除），致八十七年度之應納稅額被
      更正核定為二三、七四八、一九０元，被告並通知原告應補稅額二三、三四０
      、九七九元，此有被告九十二年九月三十日核定之八十七年度營利事業所得稅
      結算申報更正核定通知書及調整法令及依據說明書可按。故原告與被告間所爭
      執之系爭年度遭被告調減之原告分攤國外總公司管理費用四九、四七五、八二
      二元所產生之有爭執核課稅額以被告所通知更正核定之應補繳稅額計算，亦應
      包括八十六年度之一二九、０八八元及八十七年度之一二、二二九、八六八元
      ，二者合計達一二、三五八、九五六元，已逾適用簡易程序之二十萬元至明，
      是鈞院將本件由通常程序改為適用簡易程序，顯有違誤。
    2.次查由於ILC INTERNATIONAL 公司提供予原告國外總公司之服務內容係屬整體
      性規劃階段，與原告實際執行各項銷售業務時尚需配合台灣地區特殊性及各賣
      場之大小等具體情況而委由ILC INTERNATIONAL公司及ILC SERVICE公司所提供
      之各種細項服務係屬執行階段有所不同，故原告支付予ILC INTERNATIONAL 公
      司及ILC SERVICE公司之服務費用與原告之國外總公司付予ILC INTERNATIONAL
      公司之服務費用，實無重複付款之情事。按原告為總機構在境外之台灣分公司
      ，係以成衣及服裝配飾品之銷售為業務，主要經營「HANG TEN」之品牌，八十
      六年度營業額高達四十三億餘元，有一定市場地位，依其行業特性，服飾之流
      行趨勢具有高度影響力，為維持品牌競爭力及其市場地位，必須不斷追蹤流行
      趨勢，據以籌畫、修正上市產品類型，其準備之前置期間超過一年，從而對於
      品牌管理、產品整體規劃研究等前段作業，均由國外總公司統籌辦理，其屬後
      段實際產品上市之配合措施則由原告辦理之，兩者之權責有所劃分，不容混淆
      。而ILC INTERNATIONAL 公司提供予原告國外總公司之實際服務內容，與 ILC
      INTERNATIONAL、ILC SERVICE兩家公司實際提供予原告之服務內容，並不相同
      ，被告僅以合約中部分條文之遣詞、用字相同，未確實調查服務內容之態樣是
      否相同，即率予認定原告支付ILC INTERNATIONAL、ILC SERVICE兩家公司之服
      務費用與原告之國外總公司支付予ILC INTERNATIONAL 公司之服務費用顯為重
      複云云，實屬率斷，與事實不符。茲謹就ILC INTERNATIONAL 公司提供予原告
      之國外總公司之實際服務內容，與ILC INTERNATIONAL、ILC SERVICE兩家公司
      提供予原告之實際服務內容，其不同點加以說明如下：
      有關ILC INTERNATIONAL公司依其與原告之國外總公司所訂之品牌管理合約
        第二點所提供予原告之國外總公司之服務內容：
        (1)依合約第二點之2.1所提供之服務內容：ILC INTERNATIONAL公司應提供商
          品之整體規劃及研究開發等服務。於各種新產品上市前十個月，ILC
          INTERNATIONAL 公司須針對該季流行之款式、色彩、布料、風格及有能力
          規模生產該相關種類產品之工廠等提供整體性規劃及研究開發成果分析，
          提供原告之國外總公司作為管理經營決策之參考。
        (2)依合約第二點之2.2所提供之服務內容：ILC INTERNATIONAL公司應提供買
          賣糾紛之防範及解決之服務。ILC INTERNATIONAL 公司針對採購商品之不
          同及各種可能發生之狀況，研擬買賣合約書之規範及建議，提供原告之國
          外總公司作為管理決策參考，並維護權益。
        (3)依合約第二點之2.3所提供之服務內容：ILC INTERNATIONAL公司應提供商
          品整體性定位管理規劃之服務。ILC INTERNATIONAL 公司每年會就當年度
          之服飾流行趨勢，及過往所銷售商品其市場之接受度（銷售比率），按各
          國（區域）商品類別需求不同及商品應有之定位（售價），作一整體性規
          劃之管理建議，提供原告之國外總公司作為對各區域之整體性管理之參考
          。
        (4)依合約第二點之2.4所提供之服務內容：ILC INTERNATIONAL公司應提供賣
          場陳列規劃管理原則之服務。ILC INTERNATIONAL 公司針對「HANG TEN」
          之風格，提供專題式（例如聖誕節、父親節）之商品陳列、櫥窗設計之建
          議；並設計規劃整體性賣場所需要之坪數、動線安排、裝修方式、展示架
          製作，陳列商品標準性建議予原告之國外總公司，上開整體性陳列技術，
          均屬原則性之規劃，並作為各地區分公司實際規劃陳列品之參考。
      有關ILC INTERNATIONAL 公司依其與原告所訂之購貨服務合約第二點所提供
        予原告之服務內容：
        (1)依合約第二點之2.1所提供之服務內容：原告參考由國外總公司所提供之
          資訊，配合台灣地區之特殊民情及流行趨勢，決定新產品之款式、布料、
          色彩後，交由ILC INTERNATIONAL公司所提供適合生產之工廠比價並決定
          下單之數量，並由ILC INTERNATIONAL公司負責驗貨、安排交貨期、安排
          裝船出貨予原告等事宜。
        (2)依合約第二點之2.2所提供之服務內容：原告參考總公司所提供不同之採
          購合約與工廠訂約；當產品於生產過程中或交貨時發生問題，原告則委由
          ILC INTERNATIONAL公司針對該等具體案件代為協調及解決各種因產品品
          質不良、交期延誤等造成之糾紛，及對原告因此造成之損失為賠償之請求
          等事宜。
      有關ILC SERVICE公司依其與原告所訂之技術服務協議書第二點所提供予原
        告之服務內容：
        (1)依協議書第二點之2.1所提供之服務內容：ILC SERVICE公司派員至原告處
          ，協助原告參考國外總公司所作之商品類別需求及定位之管理建議，並針
          對台灣市場之具體需求，決定訂貨類別之種類及數量之多寡，並決定當年
          度商品之售價。
        (2)依協議書第二點之2.2所提供之服務內容：原告參考國外總公司所提供ILC
          INTERNATIONAL公司對賣場裝修、陳列之建議後，再按實際各個賣場大小
          之不同，委由ILC SERVICE公司代為設計各個賣場，由ILC SERVICE公司提
          供各個賣場之平面圖、立面圖及施工圖；及就各賣場設計之不同而提供不
          同之商品陳列建議；ILC SERVICE公司並派國外賣場陳列專家至各個賣場
          教導商品陳列之方式及技巧，及提供主打商品之陳列計劃建議。
      有關ILC INTERNATIONAL公司依其與原告國外總公司所訂之品牌管理合約（
        MANAGEMENT AGREEMENT）第二點之2.3所提供之服務內容與ILC SERVICE公司
        依其與原告所訂之技術服務協議書（AGREEMENT）第二點之2.1所提供之服務
        內容之不同處：
        (1)ILC INTERNATIONAL公司依品牌管理合約2.3提供予原告總公司之服務係關
          於商品之整體規劃管理及定位之分析及建議，大致上可再分二部分說明：
          商品流行趨勢分析：ILC INTERNATIONAL 公司每年會透過參加全球知名之
          大型服裝展示會及收集各國流行預測報導與流行雜誌等資料加以整理、分
          析出當年度流行趨勢後，提供原告總公司依各國（各區域）商品類別需求
          ，規劃「HANG TEN」品牌未來上市商品系列之整體管理及市場定位之建議
          。樣品研究開發及收集：ILC INTERNATIONAL 公司每季會派員至世界各國
          服飾名店及大型相關成衣工廠之樣品室收集新產品或請設計師自行研發打
          樣，以作為原告總公司研究開發新商品之參考。
        (2)ILC SERVICE公司依其與原告所訂之技術服務協議書第二點之2.1所提供予
          原告之服務，係依上述ILC INTERNATIONAL 公司對商品之整體規劃管理及
          定位之分析結果，向原告提供訂貨類別分析及數量，以及商品售價之建議
          。茲分別說明之：訂貨類別分析及數量之建議：ILC SERVICE公司派員至
          原告處協助原告依照總公司提供之開發樣品資料，歸類成不同之系列，並
          針對台灣市場之具體需求，重新篩選商品組合，確定各系列商品款式，搭
          配色調，及依據上年度台灣地區各大類雷同商品之銷售數量及營業額之數
          據分析，提供具體之訂貨類別及數量之建議予原告參考。商品售價之建議
          ：ILC SERVICE 公司依商品之預計成本、台灣地區物價水準、同業競爭售
          價、預計利潤及市場調查之結果，提供各類商品之售價建議予原告參考。
      有關ILC INTERNATIONAL 公司依其與原告國外總公司所訂之品牌管理合約（
        MANAGEMENT AGREEMENT）第二點之2.1所提供之服務內容與ILC INTERNATION
        AL公司依其與原告所訂之購貨服務合約（SERVICE AGREEMENT）第二點之2.1
        所提供之服務內容之不同處：
        (1)ILC INTERNATIONAL公司依品牌管理合約2.1提供予原告總公司之服務係具
          體規劃每季之商品路線及尋找全球具有能力、規模之生產工廠資訊，提供
          予原告總公司參考。每季商品規劃：ILC INTERNATIONAL 公司依其所收集
          之流行款式、色彩、布料等資料及「HANG TEN」品牌風格，具體規劃每季
          之商品路線及色卡，由設計師設計出具體之商品款式圖樣，並於該季新品
          上市前十個月將資料交給原告總公司以為參考。開發有能力、規模之生產
          工廠：ILC INTERNATIONAL 公司派員實地至美國、大陸、越南、韓國、緬
          甸及香港等區域實地勘察各工廠，以瞭解其規模、生產環境、機器原有之
          產能及品質管理等條件，是否為符合標準之有能力生產「HANG TEN」商品
          之工廠，並將相關資料交給原告總公司參考。
        (2)ILC INTERNATIONAL公司依購貨服務合約第二點之2.1提供予原告之服務，
          可分為二部分說明之：協助原告下單採購：原告經由總公司所提供之資料
          及ILC SERVICE 公司之協助下，規劃出不同系列商品之款式、配色及預計
          訂貨量後，交給ILC INTERNATIONAL公司彙總整理，由ILC INTERNATIONAL
          公司將相關資料交給符合標準有能力生產之工廠進行比價後，協助原告選
          定適合之工廠，並確定採購量後，由原告正式下訂單。生產管理及交期安
          排：就原告所下訂單，ILC INTERNATIONAL 公司會針對每款訂單指定專業
          之跟單人員，負責全程之生產管理事宜包括布料品質、顏色、尺寸、款型
          、副料、後處理、包裝整燙、出貨數量及交貨期等之控管。ILC INTERNAT
          IONAL 公司並依原告在台灣地區商品規劃上市時程，按週提供其就商品交
          貨期之安排計劃予原告。是被告未詳查實際情況，亦無確實之證據，即認
          定ILC INTERNATIONAL公司提供予原告國外總公司之服務，與ILC INTERNA
          TIONAL公司及ILC SERVICE 公司提供予原告之服務係屬重複，顯與事實不
          符。
      茲謹依上開之說明，提出相關之資料舉實際狀況二例如下：
        (1)有關ILC INTERNATIONAL 公司依其與原告之國外總公司所訂之品牌管理合
          約第二點之2.2所提供之服務內容與ILC INTERNATIONAL公司依其與原告所
          訂購貨服務合約第二點2.2提供之服務內容之不同處：ILC INTERNATIONAL
          公司針對採購商品之不同及各種可能發生之狀況，研擬買賣合約書之範本
          及建議提供給原告之國外總公司作為參考。ILC INTERNATIONAL 公司提供
          給原告之服務，則係在原告參考總公司所提供之不同採購合約與工廠訂約
          後，當產品於生產過程或交貨時發生問題，委由 ILC INTERNATIONAL公司
          針對特定具體案件代為與工廠協調及解決各種因產品品質不良、交期延誤
          等產生之狀況及就原告之損失提出賠償或其他解決方案等事宜之處理，兩
          者有明顯之差異。
        (2)有關ILC INTERNATIONAL 公司依其與原告之國外總公司所訂之品牌管理合
          約第二點之2.4所提供之服務內容與ILC SERVICE公司依其與原告所訂之技
          術服務協議書第二點2.2所提供之服務內容之不同處：ILC INTERNATIONAL
          公司針對「HANG TEN」之風格，提供專題式（例如聖誕節、父親節）之商
          品陳列、櫥窗設計之建議；並就適合「HANG TEN」之風格計設規劃一整體
          性賣場所需要之坪數、動線安排、裝修方式、展示架製作，陳列商品之標
          準性建議，以供原告之國外總公司參考。原告參考國外總公司所提供 ILC
          INTERNATIONAL公司對賣場裝修、陳列之建議後，再按實際各個賣場大小
          之不同，委由ILC SERVICE公司代為設計各個賣場，由ILC SERVICE公司提
          供各個賣場之平面圖、立面圖及施工圖及就各賣場設計之不同而提供不同
          之商品陳列建議；ILC SERVICE 公司並派國外賣場陳列專家至各個賣場教
          導商品陳列之方式及技巧，及提供主打商品之陳列計劃建議，參原告依上
          述ILC SERVICE公司所提供之特定賣場之平面圖等施工完成後之門市店實
          際狀況之照片，即可明瞭二者確有不同。
        (3)綜上所述，ILC INTERNATIONAL 公司提供予原告之國外總公司之服務內容
          ，均為各地區適用之整體性規劃，屬原則性之概念規劃範疇，與原告因實
          際執行各項銷售業務時，尚須配合台灣地區特殊性及各賣場之大小不同等
          等具體情況，而委由ILC INTERNATIONAL公司及ILC SERVICE公司所提供之
          各種細項之服務有所不同。被告未詳查實際情況，亦無確實之證據，即率
          爾認定ILC INTERNATIONAL 公司提供予原告之國外總公司之服務，與ILC
          INTERNATIONAL公司及ILC SERVICE公司提供予原告之服務係屬重複，顯與
          事實不符，則其所為就原告八十六年度全年所得額之更正核定之處分，顯
          有違誤。
    3.再查本件為經被告發函調查後核定並告確定之案件，被告擅對已告確定案件之
      相同課稅事實恣意更行處分，亦於法有違。按納稅人辦理所得稅結算申報而經
      稽徵機關核定並告確定之案件，於核課期間內稽徵機關固有權抽查，但依抽查
      結果而得為重新處分者，仍以發現有應行課稅之「新資料」或短漏報之情形為
      限，不容恣意為更行補稅之處分，以維持法律秩序之安定，此觀行政法院（現
      改制為最高行政法院）五十七年度判字第三三０號及六十二年度判字第四九一
      號判例即明。再參諸最高行政法院八十九年三月二十四日八十九年度判字第六
      九九號判決「納稅義務人依所得稅法規定辦理結算申報而經該管稅捐稽徵機關
      調查核定之案件，如經法定期間而納稅義務人未申請復查或行政爭訟，其查定
      處分即告確定。嗣稽徵機關如發現原處分確有錯誤短徵情事，為維持課稅公平
      原則，並基於公益上之理由，雖非不可自行變更原確定之查定處分，而補徵其
      應徵稅額（本院五十八年判字第三十一號判例參照），然此之所謂發見確有錯
      誤短徵，應係指原處分確定後發見新事實或新課稅資料，足資證明原處分確有
      錯誤短徵情形而言。如其課稅事實資料未變，僅因嗣後法律見解有異，致課稅
      之標準有異時，按諸中央法規標準法第十八條從新從優原則之法理，即不得就
      業經查定確定之案件，憑藉新見解重為較原處分不利於當事人之查定處分。」
      意旨，則被告對本件既未能舉證證明確有發現新事實或新課稅資料或短漏報所
      得之情形，即對原告分攤國外總公司管理費用之同一課稅事實率為更正處分，
      依法即有未合。次按財政部八十七年台財訴第000000000號訴願決定
      ，亦認「稅捐稽徵法第二十一條第二項所稱另發現應徵之稅捐，係以發現原核
      課稅捐資料所無之新資料，且該新資料足以認定應補徵稅捐者，始足當之。」
      ，足見對已告確定案件，財政部亦持應貫徹法律安定性之見解，則本件既早已
      如期辦理結算申報，有關原告就國外總公司管理費用之分攤款並無短漏或隱匿
      情事，亦經被告於八十八年九月二十三日以財北國稅審一字第八八０三八六五
      七號書函調查審酌後，認符合營利事業所得稅查核準則（以下簡稱查核準則）
      第七十條第一項及第二項規定，而於八十八年十月十二日作成如申報數核定且
      告確定在案，則被告於無任何新資料足以證明有應對原告補徵稅捐之情況下，
      自無更行處分之餘地。然被告未見及此，對上開原告分攤國外總公司管理費用
      之同一事實，逕於九十一年五月二十二日重新核定悉數剔除，揆諸前開判決及
      訴願決定意旨，被告所為之更正核定處分顯有違誤。
　(二)被告答辯意旨略謂：
　　1.按「中華民國境內外國分公司，分攤其國外總公司之管理費用，經查符合下列
　　　規定者，應予核實認定。一、總公司與分公司資本未劃分者。二、總公司不對
　　　外營業，而另設有營業部門者，其營業部門應與各地分公司共同分攤總公司非
　　　營業部門之管理費用。三、總公司之管理費用，未攤計入分公司之進貨成本，
　　　或總公司供應分公司之資金或其他財產，未由分公司計付利息或租金者。」、
　　　「前項分攤管理費用之計算，應以總公司與所屬各營業部門，或分支營業機構
　　　之營業收入百分比，為計算分攤標準，但其有特殊情形者，得申報該管稽徵機
      關核准採用其他合理分攤標準。分公司分攤國外總公司管理費用，應由該分公
      司辦理當年度所得稅結算申報時，提供國外總公司所在地合格會計師簽證，載
      有國外總公司全部營業收入及總公司管理費用金額之國外總公司財務報告，並
      經我國駐在地使領館或我國政府認許機構之簽證，或外國稅務當局之證明；但
      經核准採用其他分攤標準者，其所提供之國外總公司財務報告，應另載明分攤
      標準內容、分攤計算方式及總公司所屬各營業部門、各分支營業機構之分攤金
      額等資料。」，分別為查核準則第七十條第一項及第二項所明定。
    2.本件原告八十六年度營利事業所得稅結算申報，列報其他費用三三三、四０九
      、九０四元，包括分攤國外總公司之管理費五七、八七八、七七一元。被告依
      據財政部九十年八月三日台財稅字第０九００四九０三八六號函通報，原告本
      年度對ILC INTERNATIONAL公司及ILC SERVICE公司所提供之服務已支付對價，
      而原告國外總公司針對同一服務支付之對價顯屬重複付款，調減原告八十六年
      度分攤國外總公司營業費用四九、四七五、八二二元，核定其他費用為二八三
      、九三四、０八二元。原告不服，以其申報認列該項費用係依法辦理等語，申
      經被告復查決定略以，原告總公司共支付ILC INTERNATIONAL 公司品牌管理費
      用一、七五九、０二二‧九九美元，而原告分攤之管理費用比例為百分之九十
      二．八六，原告主張其分攤國外總公司營業費用符合查核準則第七十條規定各
      形式要件，應予核實認定一節，尚不足採等由，駁回其復查之申請。
    3.原告訴稱略以，被告調減其他費用乃屬原告依法分攤之總公司管理費用部分金
      額，依查核準則第七十條規定，中華民國境內外國分公司，分攤其國外總公司
      之管理費用，經查符合規定者，應予核實認定。是原告當年度分攤國外總公司
      管理費用得否核實認列，自應依前述規定辦理，原告除符合規定條件外，亦依
      規定提示經我國政府認許機構之簽證及國外合格會計師簽證之財務報告，被告
      核定之調整理由，所謂原告與原告之總公司對同一服務支付對價顯重複付款，
      與查核準則所規定之條件，明顯有不適法之處，請核實認定分攤總公司管理費
      用四九、四七五、八二二元，資為爭議。
    4.經查財政部賦稅署稽核報告，原告與ILC INTERNATIONAL 公司所訂購貨合約書
      第二點中之2.1、2.2和其國外總公司與ILC INTERNATIONAL 公司所訂品牌管理
      合約書第二點中之2.1、2.2用字遣詞相同，又原告與ILC SERVICE 公司所訂之
      協議書第二條中之2.1、2.2則與其國外總公司所訂同一品牌管理合約書第 2.3
      、2.4條所列之服務用字內容均相同。原告對於ILC INTERNATIONAL公司及ILC
      SERVICE 所提供之服務既已支付對價，則原告之國外總公司對同一服務所支付
      之對價顯有重複認列。況查原告與ILC INTERNATIONAL、ILC SERVICE兩家公司
      所簽訂之合約書服務內容較廣，且已提示相關資料證明其確有接受ILC
      INTERNATIONAL、ILC SERVICE兩家公司之服務；而八十六年度原告總公司共支
      付ILC IN TERNATIONAL公司品牌管理費用一、七五九、０二二‧九九美元，依
      當年匯率換算為五三、二八０、八０六元，而原告分攤總公司管理費用比例為
      百分之九十二．八六，遂認有重複支付費用現象，剔除原告分攤總公司管理費
      四九、四七五、八二二元，核無不合。本件被告重新調整核定原告管理費用，
      係因調查後發現原告國外總公司針對同一服務所支付之對價顯屬重複，故予剔
      除，核屬事實認定，並非出於臆測。原告主張其本年度分攤國外總公司之管理
      費用符合查核準則第七十條各形式要件即應准予認定一節，核不足採。再查營
      利事業所得稅之調查核課向採選案及選項查核方式，尤以原告營利事業所得稅
      結算申報係採會計師查核簽證申報，被告原無需就各案件逐案逐項查核，或逕
      採暫按書面審核核定方式。本件財政部賦稅署發現原告針對ILC
      INTERNATIONAL公司及ILC SERVICE公司所提供之服務既已支付對價，則原告國
      外總公司針對同一服務所支付之對價顯屬重複，乃依據稅捐稽徵法第二十一條
      「在前項核課期間內，經另發現應徵之稅捐者，仍應依法補徵．．．」、營利
      事業所得稅結算申報書面審核案件抽查辦法第三條第一款「經稽徵機關書面審
      核核定之營利事業所得稅結算申報案件，均應列入抽查，其範圍如左：一、會
      計師查核簽證申報案件，經書面審核核定者。．．．」等規定，並參酌行政法
      院所著五十七年判字第三三０號判例「就查得資料逕行決定之案件，如事後發
      現有應行課稅之新資料，稽徵機關仍得合併原逕行決定所得額依法補徵或並予
      處罰。」、六十二年判字第四九一號判例「所謂經稽徵機關調查另行發現者，
      係指經稽徵機關或其上級監督機關調查發現或其他有關機關函知原處分機關查
      明，尚有依本法規定應行申報課稅之所得額者而言。」及五十八年判字第三十
      一號判例「納稅義務人依所得稅法規定辦理結算申報而經該管稅捐稽徵機關調
      查核定之案件，如經過法定期間而納稅義務人未申請復查或行政爭訟，其查定
      處分，固具有形式上之確定力，惟稽徵機關如發現原處分確有錯誤短徵，為維
      持課稅公平之原則，基於公益上之理由，要非不可自行變更原查定處分，而補
      徵其應繳之稅額。」之意旨辦理，自屬於法有據。則原告主張本件係經核定而
      告確定案件，被告並未發現有應課稅之新資料或有應行申報課稅所得額，僅因
      對分攤國外總公司管理費用變更其見解，即對本件已告確定案件更行處分，自
      屬非法等語，核不足採，茲原告復執前詞爭議，自難認為有理由。
　　理      由
一、本件原適用通常訴訟程序，惟因司法院令行政訴訟法第二百二十九條第一項所定
    適用簡易程序之數額增至二十萬元，本件訴訟標的金額合於司法院令所定金額以
    內，爰改以簡易訴訟程序審理。原告雖主張系爭有爭執之稅額為一二、三六八、
    九五六元，應依普通程序審理等語，然查本件應納稅額為一二九、０八八元，原
    告顯係將「影響所及之金額」誤為「有爭執之應納稅額」甚明，本件訴訟標的之
    金額既在二十萬元以下，則本院依簡易訴訟程序審理，並無不合，先予敘明。又
    原告復主張本件業經核定在案，被告更行處分，自有違誤一節。經查系爭分攤國
    外總公司之管理費五七、八七八、七七一元固經原告結算申報在案，惟原告八十
    六年度營利事業所得稅結算申報事件，被告雖於八十八年九月二十三日以財北國
    稅審一字第八八０三八六五七號函請原告就分攤國外總公司管理費用請依查核準
    則第七十條提示分攤標準及國外會計師之簽證報告等證明文件，然究其性質僅係
    請原告提出說明及證明文件，並未就原告及其國外總公司分別與 ILC
     INTERNATIONAL公司所訂合約書內容為審查，原查乃書面審查，係以其已補附簽
    證報告及駐外使領館認證之證明暫按書面核定，乃按原告申報數為核稅處分，並
    未就分攤國外總公司之管理費為實質審查及核定，此觀原告八十六年度營利事業
    所得稅結算申報書及審查報告書暨核定通知書即知，故被告以嗣後財政部賦稅署
    稽核報告通報內容有發現應補徵之稅捐，依稅捐稽徵法第二十一條第二項規定另
    行補徵，於法並無不合，原告所稱殊有誤解，合先述明。
二、按「中華民國境內外國分公司，分攤其國外總公司之管理費用，經查符合下列規
    定者，應予核實認定。一、總公司與分公司資本未劃分者。二、總公司不對外營
    業，而另設有營業部門者，其營業部門應與各地分公司共同分攤總公司非營業部
    門之管理費用。三、總公司之管理費用，未攤計入分公司之進貨成本，或總公司
    供應分公司之資金或其他財產，未由分公司計付利息或租金者。」、「前項分攤
    管理費用之計算，應以總公司與所屬各營業部門，或分支營業機構之營業收入百
    分比，為計算分攤標準，但其有特殊情形者，得申報該管稽徵機關核准採用其他
    合理分攤標準。分公司分攤國外總公司管理費用，應由該分公司辦理當年度所得
    稅結算申報時，提供國外總公司所在地合格會計師簽證，載有國外總公司全部營
    業收入及總公司管理費用金額之國外總公司財務報告，並經我國駐在地使領館或
    我國政府認許機構之簽證，或外國稅務當局之證明；但經核准採用其他分攤標準
    者，其所提供之國外總公司財務報告，應另載明分攤標準內容、分攤計算方式及
    總公司所屬各營業部門、各分支營業機構之分攤金額等資料。」，分別為查核準
    則第七十條第一項及第二項所明定。
三、本件原告八十六年度營利事業所得稅結算申報，列報其他費用三三三、四０九、
    九０四元，包括分攤國外總公司之管理費五七、八七八、七七一元，被告初查暫
    按書面依其申報數核定，嗣以財政部賦稅署稽核報告通報原告系爭年度對 ILC
    INTERNATIONAL公司及ILC SERVICE公司所提供之服務已支付對價，其國外總公司
    顯係對同一服務支付對價，遂予以調減其分攤國外總公司營業費用四九、四七五
    、八二二元等情，有原告八十六年度營利事業所得稅結算申報書及審查報告書等
    附於原處分卷可稽。原告雖主張其及國外總公司分別與ILC INTERNATIONAL公司
    所訂之合約內容不同，故其分攤國外總公司之管理費用符合查核準則第七十條之
    要件等語。惟查原告與ILC INTERNATIONAL公司所訂之購貨合約書第二點中之2.1
    、2.2與其國外總公司和ILC INTERNATIONAL公司所訂定之品牌管理合約書第二點
    中之2.1、2.2之用字遣詞均相同，且原告與ILC SERVICE公司所訂之協議書第二
    條中之2.1、2.2與其國外總公司所訂同一品牌管理合約書第2.3、2.4條所列之服
    務用字內容亦均相同，此互核上開合約與協議書等內容即明，第以原告與ILC
    INTERNATIONAL、ILC SERVICE兩家公司所簽訂之合約書服務內容均較其國外總公
    司與該等公司所訂合約為廣，自原告所提示業已給付ILC INTERNATIONAL、ILC
    SERVICE兩家公司之價金相關帳證觀之，ILC INTERNATIONAL公司及ILC SERVICE
    所提供之服務既已支付對價，則原告之國外總公司針對同一服務復行支付對價，
    顯有重複認列之情形，參以八十六年度原告總公司共支付ILC INTERNATIONAL公
    司品牌管理費用一、七五九、０二二．九九美元，依當年匯率換算為五三、二八
    ０、八０六元，而原告分攤其國外總公司之管理費用比例高達百分之九十二．八
    六等情，是系爭原告分攤國外總公司之管理費用有對同一服務支付對價之事實，
    堪以確定。則被告予以剔除該部分之管理費四九、四七五、八二二元，即非無據
    ，原告所稱殊無可採。從而本件被告所為處分，揆諸首揭法條規定，並無違誤，
    訴願決定予以維持，亦無不合，原告之訴難認有理由，應予駁回。另本件依卷內
    資料，事證已臻明確，爰不經言詞辯論為之，附此陳明。
據上論結，本件原告之訴為無理由，爰依行政訴訟法第二百三十六條、第一百九十五
條第一項後段、第九十八條第三項前段，判決如主文。
中　 　華　 　民　　 國　 　九十四　 　年 　　　一　　  月　　  七  　　日
                       臺 北 高 等 行 政 法 院  第 二 庭
                                                法    官  林育如
右為正本係照原本作成。
本件以訴訟事件所涉及之法律見解具有原則性者為限，始得於本判決送達後二十日內
向本院提出上訴狀並表明上訴理由，如已於本判決宣示後送達前提起上訴者，應於判
決送達後二十日內補具上訴理由（均按他造人數附繕本），且經最高行政法院許可後
方得上訴。
中　 　華　 　民　　 國　 　九十四　 　年 　　　一　　  月　　  七  　　日
              　　　　　　　　　　　　　　　　　書 記 官　林惠堉
